Inventaris van het archief van Johan van Oldenbarnevelt, 1586-1619
Nationaal Archief, Den Haag
- Johan van Oldenbarnevelt als leider van de afvaardiging van Holland ter Staten-Generaal, IV.
  - De Raad van State
    - Militaire zaken, C
      - Organisatie van de militie, 1.
        - Uittreksel uit de resoluties van de Staten-Generaal van 18 januari 1590, betreffende het leveren van paarden door de Staten-Generaal aan de voor Rijnberk gelegerde troepen, 1590; afschrift (eind 16e eeuw)., 2944; 1 stuk
          RGP 55: p. 9.
        - Lijsten van compagnies infanterie en regimenten cavalerie in dienst van Maurits, prins van Oranje, of de Republiek, [1585-1590]; afschriften (eind 16e eeuw)., 2945; 7 stukken en 1 katern
        - Lijsten van bevelhebbers van compagnies infanterie en regimenten cavalerie in dienst van de Republiek, al of niet met vermelding van de troepensterkte en van de garnizoensplaatsen, [1580], [1586] en [1591]; concepten., 2946; 3 stukken
        - Staat van de troepensterkte van het leger in de jaren 1593 en 1594 met opgaven van de onkosten verbonden aan het uitbreiden van de verschillende compagnies, 1594; afschrift (eind 16e eeuw)., 2946A; 1 katern
        - Akte, waarbij de Staten-Generaal op 23 februari 1599 met Hans de Meijer en Hans van Saxen overeenkomen, dat zij ieder een vendel van 250 Zwitsers mogen lichten; met een akte, waarbij beiden beloven deze opdracht uit te zullen voeren, 1599; afschriften (eind 16e eeuw)., 2947; 1 stuk
        - Lijst van de op 14 augustus 1599 naar Heusden en het fort Hemert verzonden ammunitie, 1599; afschrift (eind 16e eeuw)., 2948; 1 stuk
        - Ordonnantie van de Raad van State van 15 januari 1599, betreffende het bestrijden van frauden bij het werven van soldaten door officieren, kapiteins en bevelhebbers. concept., 2949; 1 stuk
          RGP 71: p. 586.
        - Staat van de namen van hoofden en kapiteins van de compagnies cavalerie en regimenten infanterie, die ter repartitie staan van verschillende gewesten en van degenen, die niet ter repartitie staan, alsmede van de monsteringen, die in de periode van 22 april - 23 oktober 1599, zijn gehouden, 1599; afschrift (eind 16e eeuw)., 2950; 1 katern
        - Lijsten van de bij resoluties van de Staten-Generaal, de Raad van State, Maurits, prins van Oranje, de Staten van Holland en West-Friesland in de jaren 1590-1599 bij akte of op repartitie aangestelde infanteristen en cavaleristen, [1600]; afschrift (begin 17e eeuw)., 2951; 2 katernen
        - Lijst van de compagnies, die bij de laatste monsteringen niet gemonsterd zijn, [1600]; afschrift (begin 17e eeuw)., 2952; 1 stuk
        - Lijsten van de ammunitie, gereedschappen, levensmiddelen en wagens, die nodig zijn voor de Duitse troepen in dienst van de Staten-Generaal, 1599, [1600] en 1602; origineel, concepten en afschriften., 2953; 1 omslag
        - Lijsten van in de jaren 1593-1610 op last van de Gecommitteerde Raden van Holland en West-Friesland en/of de Staten-Generaal gehouden monsteringen; met opgave van de namen der bevelhebbers en het aantal van de onder hen ressorteerde manschappen, al of niet met vermelding van de garnizoensplaats, 1593-1598, 1601-1607, 1609 en 1610; afschriften (eind 16e en begin 17e eeuw)., 2954; 8 katernen en 14 stukken
          1593 december 18 - 1595 juli 23
          1596 mei 9
          1596 november 14
          1597 april 16 en 17
          1598 november 17 en 18
          1598 december 7 en 9
          1602 juni 17
          1602 juni 17 en augustus 3
          2 katernen
          1604 juni 10
          1604 augustus 23
          3 stukken
          1602 december 28 - 1603 januari 4 1 katern
          1602 september 21 - 1605 juni
          1603 juni 13 - 1605 april 10
          1604 oktober 16 - 1605 juni 18
          1606 november 9 - december 17
          1605 april - 1607 mei 11
          1609 juni 9 - juli 11
          1610 april 18
        - Uittreksel uit de resoluties van de Staten-Generaal van 24 januari 1607, betreffende de propositie van Hendrik van Brienen, lid van de Raad van State, waarbij hij aandringt om de gewesten een extra bijdrage te laten leveren voor een tijdelijke uitbreiding van de troepen, 1607; afschrift (begin 17e eeuw)., 2955; 1 stuk
          RGP 131: p. 163-164.
        - Lijsten van het aantal cavaleristen en infanteristen, dat in de verschillende gewesten is geworven of bij tussentijdse controles is aangetroffen, 1599, 1601, 1604, 1605, 1607 en 1609; afschriften (eind 16e en begin 17e eeuw)., 2956; 9 katernen en 2 stukken
          1599 april 24 - juli 22
          1601 januari 25
          1601 mei 1-7
          1604 juni 19, juli 7-10
          1604 november 20 - december 21
          1605 augustus 16
          1605 augustus 26
          1605 september 3 en 5
          1605 april 10 - 1607 mei 11
          1609 oktober 26 - november 16
        - Uittreksel uit de resoluties van de Staten-Generaal van 12 september 1617, betreffende het gevaar dat Albert, aartshertog van Oostenrijk, en Phiilps III, koning van Spanje, troepen trachten te werven uit de Nederlandse troepen, zoals in het land van 's-Heerenberg is gebleken, 1617; afschrift (begin 17e eeuw)., 2957; 1 stuk
          RGP 152: p. 213.
        - Resoluties van Frederik Hendrik, graaf van Nassau, en van de Raad van State van 18 januari 1617, waarbij zij de monstercommissarissen instrueren om beter toe te zien op de paraatheid van de cavaleristen en infanteristen, 1617; afschrift (begin 17e eeuw)., 2958; 1 stuk
      - Fortificaties, 2.
        - Stuk houdende advies van de gecommitteerden van de Staten van Holland en West-Friesland aan de Staten-Generaal om de kosten van de fortificatie Koevorden over te nemen van de Staten van Friesland, [1580]; concept., 2959; 1 stuk
        - Stukken betreffende de bemiddeling van de Staten-Generaal in het geschil van de Friese Ommelanden met de stad en Ommelanden van Groningen van 24 januari en 16 maart 1596, inzake het teruggeven van de fortificaties door de Friezen aan de Groningers en de bijdrage van Groningen in hun gemeenschappelijke quotisatie, 1596; afschriften (eind 16e eeuw)., 2960; 3 stukken
        - Missive van de Staten van Friesland aan de Staten-Generaal van 14 mei 1596, betreffende de door de gecommitteerden van de Staten van Friesland met de Staten van Groningen en Ommelanden en met de Ridderschap en Eigenerfden van Drenthe gemaakte afspraken, inzake de sterkte van de troepen, die zijn gelegerd in de fortificaties Koevorden, Boertange en Bellingwolderzijl, 1596; afschriften (eind 16e eeuw)., 2961; 4 stukken
        - Rekest van N.N. aan Maurits, prins van Oranje, om wegens strategische redenen het fort Noordam bij de haven van Zevenbergen te mogen slechten, eind 16e eeuw; afschrift (eind 16e eeuw)., 2962; 1 stuk
        - Rapport van Adriaen Berckhout en Willem Bor van Amerongen, heer van Sandenburgh, gecommitteerden van de Raad van State, van 6-9 april 1615, inzake het herstel en het onderhoud van de fortificatiewerken te Sluis, Crabbeschans, Oostburg, IJsendijke en Joffrauschans, 1615; afschrift (begin 17e eeuw)., 2963; 1 katern
      - De Engelse hulptroepen, 3.
        - Staat van een door Leicester in verband met zijn vertrek naar Engeland opgesteld overzicht van de troepensterkte in de verschillende gewesten; met opgaven inzake de te betalen oorlogslasten, 1586; afschriften (eind 16e eeuw)., 2963A; 1 katern
        - Verzoekschrift van (Thomas Morgan, gouverneur van Bergen op Zoom) aan de Staten-Generaal, om financiële ondersteuning van troepen, die een offensief zullen gaan uitvoeren, [1596]; afschrift (eind 16e eeuw)., 2963B; 1 stuk
        - Instructie van Leicester voor het Engelse garnizoen te Veere van 7 december 1587 om in het belang van het behoud van het eiland Walcheren goede betrekkingen te onderhouden met de elders op het eiland ingekwartierde troepen, 1587; afschrift (eind 16e eeuw)., 2964; 1 stuk
        - Missive van William Russell, gouverneur van Vlissingen, aan de Raad van State van 5 februari 1588, waarin hij verklaart de extra hulptroepen, die men ter versterking tegen een eventuele Spaanse inval naar Vlissingen wil sturen, niet in de heerlijkheid Vlissingen en het fort Rammekens toe te laten uit misnoegen, dat zijn compagnie hierbij niet is ingedeeld; authentiek afschrift., 2965; 1 stuk
        - Uittreksel uit de resoluties van de Raad van State van 16 juni 1588, waarin men de Staten-Generaal adviseert om in te stemmen met de door Michel Hurault de l'Hospital, heer du Fay, gezant van Hendrik III, koning van Navarre, bij propositie voor het oprichten van een veldleger aangevraagde financiële steun, 1588; afschrift (eind 16e eeuw)., 2966; 1 stuk
          Zie ook RGP 51: p. 53-54.
        - Missive van Elizabeth, koningin van Engeland, aan de Staten-Generaal van 27 juni 1588, betreffende de aanstelling van Thomas Morgan tot gouverneur van de stad Bergen op Zoom en de achterstallige betalingen van de Staten-Generaal voor eerder verrichte diensten, 1588; afschrift (eind 16e eeuw)., 2966A; 1 stuk
          2. RGP 51: p. 73.
        - Stukken betreffende de in de periode van 18-20 juli 1588 door Peregrine Barty, bannerheer van Willoughby, met de Staten-Generaal en de Raad van State gevoerde onderhandelingen, betreffende een tijdelijke vermindering van de sterkte van de Engelse troepen in de Republiek in verband met een dreigende invasie van de Spanjaarden in Engeland, 1588; afschriften (eind 16e eeuw)., 2967; 3 stukken
          1. Eén stuk gedeeltelijk in het Frans.
          2. RGP 51: p. 76-79.
        - Missive van Elizabeth, koningin van Engeland, ten behoeve van Peregrine Barty, bannerheer van Willoughby, aan de Staten-Generaal van 9 augustus 1588, waarin zij de betrouwbaarheid van de in Hollandse en Zeeuwse steden verspeide brieven, inzake Engelse plannen voor vredesonderhandelingen met Spanje, tegenspreekt, 1588; afschrift (eind 16e eeuw)., 2967A; 1 stuk
          2. RGP 51: p. 81.
        - Missive van Peregrine Barty, bannerheer van Willoughby, aan Henry Killegrew, Engels lid van de Raad van State, waarin hij verzoekt om de compagnie van William Russell en van hemzelf op te nemen in de extra hulptroepen cavalerie, die ter versterking tegen een eventuele Spaanse inval naar Vlissingen zullen gezonden worden, [1588]; afschrift (eind 16e eeuw)., 2968; 1 stuk
        - Stukken betreffende de op 26 juni, 30 juli en 1 en 4 augustus 1590 door Thomas Bodley en Thomas Wilkes, gezanten van Elizabeth, koningin van Engeland, met de Staten-Generaal gevoerde onderhandelingen over een door Engeland met de Republiek te sluiten traktaat over een tijdelijke legering in Engeland van de in de Republiek ingekwartierde Engelse troepen, 1590; afschriften (eind 16e eeuw)., 2969; 4 stukken
          1. Twee stukken in tweevoud, waarvan één in het Nederlands en in het Frans.
          3. RGP 55: p. 76-77, 82-83 en 173.
        - Stukken houdende de op 19 september en 17 november 1598 door George Gilpijn, gezant van Engeland, gedane propositie, betreffende de betaling en de repartitie van de Engelse troepen in de pandsteden, die krachtens het traktaat van 18 september 1598 alhier gehandhaafd zullen blijven, 1598; afschriften (eind 16e eeuw)., 2970; 2 stukken
          RGP 71: p. 95 en 100.
        - Stuk, houdende een op 16 januari 1604 door Ralph Winwood, gezant van Engeland, gedane propositie, waarin hij er bij de Staten-Generaal op aandringt de bevoegdheden voor François Veere, gouverneur van Den Briel, uit te breiden, daar deze anders de door hem bij Elizabeth, koningin van Engeland, ingediende ontslagaanvrage zal handhaven, 1604; afschrift (begin 17e eeuw)., 2971; 1 stuk
        - Stuk, houdende een op 26 januari 1618 door Dudley Carleton, ambassadeur van Engeland, aan de Staten-Generaal gedane propositie, betreffende het zonder toestemming van generaal William Cecil door de Staten van Utrecht genomen besluit om één van de regimenten, die op hun repartitie stonden, onder het bevel van Johan Ogle te stellen, 1618; afschrift (begin 17e eeuw)., 2972; 1 stuk
          2. RGP 152: p. 319.
      - Beoordeling en bevordering van de militairen, 4.
        - Instructie van de Staten-Generaal van 14 juli 1586 voor de commissaris-generaal van de in de pandsteden Den Briel, Vlissingen en het fort Rammekens ingekwartierde Engelse troepen, 1586; afschrift (eind 16e eeuw)., 2973; 1 stuk
          RGP 47: p. 296.
        - Uittreksel uit de resoluties van de Raad van State van 15 februari 1597, inzake de erkenning door de Staten van Zeeland van de verlenging van de ambtstermijn van George Eberard, graaf van Solms, als bevelhebber; authentiek afschrift., 2974; 1 stuk
        - Instructie van de Staten-Generaal van 16 juni 1597 voor Johan van Duvenvoorde, heer van Warmond, admiraal van Holland en West-Friesland, als aanvoerder, en voor Pieter de Regemortes, als commissaris van de vloot, die deel uitmaakt van een door Engeland georganiseerde expeditie tegen Spanje; authentiek afschrift., 2975; 1 katern
        - Akte van benoeming door Elisabeth, koningin van Engeland, van 12 oktober 1598 van François Veere, als gouverneur en kapitein van de Engelse troepen binnen Den Briel; authentiek afschrift. Met een bijlage, 1595; afschrift, 1598., 2976; 2 stukken
          Eén stuk in het Nederlands en in het Engels.
        - Akte waarbij de Staten-Generaal op 19 januari 1599 kolonel François Veere tot generaal van de Engelse troepen in Staatse dienst bevorderen, 1599; afschrift (begin 17e eeuw)., 2977; 1 stuk
        - Commissie van Maurits, prins van Oranje, voor Willem de Zoete, heer van Haultain, als luitenant-admiraal van Zeeland, die Justinus, graaf van Nassau, in deze functie opvolgt, [1601]; afschrift (begin 17e eeuw)., 2978; 1 stuk
        - Rekest van Anthonie Slingesbije aan de Staten-Generaal om hem voor zijn dappere verdediging van de stad Sluis tegen de Spanjaarden te willen belonen met een verhoging in zijn gage en een klein pensioen, [1606]; origineel., 2979; 1 stuk
      - Oorlogvoering, 5.
        - De reductie van de stad Groningen, a
          - Missive uit het kamp voor Groningen aan [de Raad van State] van 8 juni 1594, betreffende de arrestatie van Jan ten Boer, inwoner uit Groningen, in verband met het in bezit hebben van een codebrief aan Joachim Wena en zijn adjuncten en inzake de voorstellen, die aan Philips, graaf van Hohenlohe, zijn gedaan om te komen tot het herstel van de orde, 1594; afschrift (eind 16e eeuw)., 2980; 1 stuk
          - Briefwisseling van Maurits, prins van Oranje, met het stadsbestuur van Groningen van 26 mei en 11 en 14 juni 1594, betreffende het openen van onderhandelingen om met de Staten-Generaal tot een vergelijk te komen, inzake de terugkeer van de stad Groningen binnen het staatsbestel van de Republiek, 1594; afschriften (eind 16e eeuw). Met een bijlage; afschrift (eind 16e eeuw)., 2981; 4 stukken
          - Resolutie van de Staten van Friesland van 17 november 1594, waarbij zij adviseren om de afgevaardigden van de Ommelanden van Groningen niet eerder in de vergaderingen van de Staten-Generaal en van de Raad van State toe te laten alvorens de stad Groningen met de Ommelanden herenigd is, 1594; afschrift (eind 16e eeuw)., 2982; 1 stuk
          - Stuk houdende voorstellen van N.N. aan N.N. voor het overweldigen van de stad Groningen door middel van inundaties; met opgaven van het aantal benodigde troepen, een lijst van Spaansgezinden, een lijst van de in Groningen gelegen kloosters en een lijst van de in de dorpen van Drenthe woonachtige priesters, [1594]; afschrift (eind 16e eeuw)., 2983; 1 stuk
        - De belegering van Oostende, b
          - Lijst van de troepen van de Republiek, die op 6 mei 1596 naar Oostende zijn gezonden, 1596; afschrift (eind 16e eeuw)., 2984; 1 stuk
          - Lijst van de in de periode van 2-11 december 1596 op last van de Gecommitteerde Raden van Holland en West-Friesland gemonsterde troepen, 1596; afschrift (eind 16e eeuw)., 2984A; 1 stuk
          - Verslag van de besprekingen van de gecommitteerden van de Staten-Generaal met de gecommitteerden van de Raad van State, inzake de voorbereidingen voor een expeditie tot het ontzet van Oostende en de verovering van Duinkerken, waarbij veel aandacht wordt besteed aan het innemen van steden, die als garnizoensstad moeten dienen of die contributies moeten opbrengen, [1600]; concept., 2985; 1 stuk
          - Missive van Godevaert van Eyck, monstercommissaris, aan Johan van Oldenbarnevelt van 19 juli 1601, betreffende een door hem in Oostende uitgevoerde inspectie. origineel., 2986; 1 stuk
          - Missive van Barthout van Vlooswijck, gecommitteerde van de Gecommitteerde Raden van Holland en West-Friesland, aan voornoemd college van 28 augustus 1601, betreffende een convooi schepen, dat na enige vertraging, met soldaten, ammunitie en levensmiddelen naar Oostende op weg is. origineel., 2987; 1 stuk
          - Missive van Barthout van Vlooswijck, gecommitteerde van de Gecommitteerde Raden van Holland en West-Friesland, aan voornoemd college van 29 augustus 1601, betreffende het transport van 26 schepen met rijshout van Gorinchem naar Oostende. origineel., 2988; 1 stuk
          - Missive van Arent Meynertszn. aan de Gecommitteerde Raden van Holland en West-Friesland van 3 september 1601, betreffende de moeizame aanvoer van ammunitie en goederen voor de fortificatiewerkzaamheden vanuit Vlissingen naar de stad Oostende; met een lijst van schepen en goederen, die op 30 en 31 augustus 1601 zijn aangekomen. origineel., 2989; 1 stuk
          - Missive van Jan Dierhout aan de Gecommitteerde Raden en West-Friesland van 1 oktober 1601, betreffende de aanvoer van rijshout en palen uit verschillende Hollandse en Zeeuwse steden voor de fortificaties, 1601; afschrift (begin 17e eeuw). Met een bijlage; afschrift (begin 17e eeuw)., 2990; 2 stukken
          - Missive van ingenieur David Orliens aan Maurits, prins van Oranje, van 13 juni 1602, betreffende de bouw van fortificaties aan Nederlandse en Spaanse zijde, alsmede betreffende het afdammen van de Westconterscharpsgracht door de Spanjaarden, 1602. Met een schetskaart als bijlage; originelen., 2991; 2 stukken.
          - Lijst van de (voor het beleg van Oostende) tot 11 september 1602 verbruikte ammunitie, 1602; afschrift (begin 17e eeuw)., 2992; 1 stuk
          - Missive van Barthout van Vlooswijck aan de Gecommitteerde Raden van Zeeland van 28 oktober 1602, betreffende de aan- en afvoer van troepen vanuit Zeeland en de betaling van de troepen, die ter repartitie van Holland staan, 1602; afschrift (begin 17e eeuw)., 2993; 1 stuk
          - Lijst van edellieden, die in oktober 1602 tijdens het beleg voor Oostende bij de artillerie in dienst zijn, 1602; afschrift (begin 17e eeuw)., 2994; 1 stuk
          - Missive van de Gecommitteerde Raden van Zeeland aan de Staten-Generaal van 1 november 1602, waarbij zij Barthout Gerritszn. van Vlooswijck, gecommitteerde van de Staten-Generaal tot de zaken van Oostende, alle hulp van hun vloot voor het transport van de troepen naar Oostende toezeggen, 1602; afschrift (begin 17e eeuw)., 2995; 1 stuk
            RGP 92: p. 79.
          - Rapport van N.N. voor N.N., betreffende de plannen van Ambrosius Spinola om door het graven van een kanaal van Gent-Brugge-Oostende, het verbeteren van de havens van Duinkerken en Nieuwpoort en het uitbreiden van het aantal vaarroutes in Brabant en Vlaanderen de overige noordelijke gewesten te dwingen om de sluiting van de Schelde en de belemmeringen van de vrijhandel op te heffen, [1602]; afschrift (begin 17e eeuw)., 2996; 1 katern
          - Stukken, houdende een raming van Nicasius Kien, commies van de levensmiddelen en ammunitie, die over de periode van september 1602 - februari 1603 in de magazijnen van Oostende aangevuld moeten worden, 1602 en 1603; afschriften (begin 17e eeuw)., 2997; 4 stukken
          - Stukken betreffende de op verzoek van de Raad van State van 7 maart 1603 door de Staten van Holland en West-Friesland voor het beleg van Oostende geleverde materialen, ammunitie en levensmiddelen, 1603 en 1604; afschriften (begin 17e eeuw)., 2998; 6 stukken
          - Missive van Pieter Bom, commis van de ontvanger-generaal Philips Doubleth, aan Johan van Oldenbarnevelt van 6 juni 1603, betreffende het tekort aan geld om het werkvolk van de fortificaties en het tractement van Frederik van Dorp, de gouverneur van de stad Oostende, te betalen met het verzoek om voorlopige maatregelen te mogen nemen, 1603; origineel. Met een bijlage; gelijktijdig afschrift., 2999; 2 stukken
            Zie voor de missive: RGP 80: p. 51-53.
          - Resoluties van de Staten-Generaal van 12 juli 1603, inzake het betalen van de ongerepartieerde troepen in Oostende en de troepen, die op repartitie van Zeeland, Friesland en Groningen staan, welke betalingen buiten de Staat van Oorlog vallen, 1603; afschrift (begin 17e eeuw)., 3000; 1 stuk
            RGP 92: p. 505-506.
          - Staat van de in de periode van 5 juli 1601 - juli 1603 voor het beleg van Oostende gemaakte onkosten, 1603; afschrift (begin 17e eeuw)., 3001; 1 stuk
          - Staten van de inkomsten en uitgaven van verschillende commiezen, opgemaakt op last van Philips Doubleth, ontvanger-generaal van de Generaliteit, en op last van de Raad van State, over de jaren 1602 en 1603 ten behoeve van de fortificatiewerkzaamheden en de zeeweringen, 1602 en 1603; afschriften (begin 17e eeuw)., 3002; 1 omslag
            1602 april
            : Nicasius Kien, ontvanger der ammunitie en levensmiddelen.
            [1602] juni 15
            : Pieter van Moijalen, commies van Philips Doubleth
            1602 september 23-1603 maart 24: Pieter Bom, commies van Philips Doubleth
            1603 juli 27-september 23: N.N. Maertens, contrarolleur
            1602 juni 22-1603 oktober 26
          - Rapport van A. van Bombergen en H. van Fonkelberg van de, op last van Johan van Santen, op 2 september 1603 te Vlissingen uitgevoerde inspectie van de uit Oostende teruggekeerde troepen. origineel., 3003; 1 stuk
          - Staat van de door de Republiek met particulieren in het jaar 1603 aangegane leningen ter bestrijding van de oorlogslasten ten behoeve van Oostende, 1603; afschrift (begin 17e eeuw)., 3004; 1 stuk
          - Missive van Anthony Monier, commies van Philips Doubleth, ontvanger-generaal van de Generaliteit, aan Johan van Oldenbarnevelt van 19 juni 1604, waarin hij een beroep doet op de Staten van Holland en West-Friesland in de betalingen der troepen te willen voorzien, daar een beslissing van de Staten-Generaal en van Maurits, prins van Oranje, voorlopig uitblijft; origineel. Met een bijlage; origineel., 3005; 2 stukken
            RGP 80: p. 90-91.
          - Missive van Anthony Monier, commies van Philips Doubleth, ontvanger-generaal van de Generaliteit, aan Johan van Oldenbarnevelt van 27 juli 1604, betreffende het tekort aan geld voor de betalingen der tractementen alsook betreffende de laatst behaalde krijgsresultaten op de Spanjaarden; met een naschrift., 3006; 1 stuk
            RGP 80: p. 100-101.
          - Akte van overeenkomst van Ambrosius Spinola met Frederik Dorp, gouverneur en het krijgsvolk van Oostende van 20 september 1604, waarbij een regeling wordt getroffen voor de overgave van de stad aan de Spanjaarden, de positie van de geestelijkheid en de garantie voor een vrije aftocht voor de troepen, 1604; afschrift (begin 17e eeuw)., 3007; 1 stuk
          - Lijsten van het binnen Oostende ingekwartierde krijgsvolk; met opgave van tussentijdse wijzigingen en gedeeltelijk met een onderverdeling in gezonde, zieke en afwezige soldaten, 1598, 1599 en 1602-1604; afschriften (begin 17e eeuw)., 3008; 1 omslag
          - Lijsten van de door Joost van den Heuvel en Nicasius Kien, commiezen van de levensmiddelen en ammunitie in de jaren 1600-1604 in het magazijn van Oostende voor het beleg ontvangen voorraden; originelen en afschriften., 3009; 1 omslag
            1601 juli 4 - oktober 4